【裁判字號】    97,訴,1757
【裁判日期】    970514
【裁判案由】    毒品危害防制條例
【裁判全文】
臺灣板橋地方法院刑事判決              97年度訴字第1757號
公  訴  人  臺灣板橋地方法院檢察署檢察官
被      告  甲○
                  （現另案於臺灣臺北監獄臺北分監執行中）
上列被告因違反毒品危害防制條例案件，經檢察官提起公訴（97
年度毒偵字第786 號），本院裁定改用簡式審判程序審理，判決
如下：
    主  文
甲○施用第一級毒品，累犯，處有期徒刑玖月。扣案之注射針筒
壹支，沒收。
    事  實
一、甲○前於民國91年間因施用毒品案件，經本院裁定送觀察、
    勒戒後，認有繼續施用毒品之傾向，改裁定送強制戒治，於
    91年12月13日停止強制戒治出所，92年2 月15日強制戒治期
    滿，並由臺灣板橋地方法院檢察署檢察官於92年2 月27日以
    92年度戒毒偵字第69號為不起訴處分確定。又於93年間因施
    用毒品案件，經本院於93年5 月24日以93年度簡字第2067號
    判處有期徒刑4 月確定。又於93年間因違反槍砲彈藥刀械管
    制條例案件，經本院於93年11月30日以93年度簡字第5245號
    判處有期徒刑4 月確定。復於93年間因竊盜案件，經本院於
    93年12月22日以93年度易字第1092號判處有期徒刑1 年確定
    。繼於93年間因施用毒品案件，經本院於94年2 月14日以93
    年度訴字第1905號判處有期徒刑1 年確定。上開3 罪經裁定
    應執行有期徒刑2 年，並與上開施用毒品所宣告之有期徒刑
    4 月部分接續執行，甫於94年1 月13日執行完畢。又於96年
    間因施用毒品案件，經本院於96年11月12日以96年度訴字第
    3415號判處有期徒刑10月，並經臺灣高等法院於97年2 月27
    日以97年度上訴字第76號判處上訴駁回確定（現執行中）。
    又於96年間因施用毒品案件，經本院於97年3 月28日以97年
    度訴字第580 號判處有期徒刑1 年2 月（尚未確定）。詎其
    猶不知悔改，另基於施用第1 級海洛因之犯意，於97年1 月
    6 日22時許，在臺北縣板橋市○○路四維公園廁所內，以先
    將海洛因用水稀釋，再用針筒注射之方式，施用第1 級毒品
    海洛因乙次。嗣於97年1 月7 日（起訴書誤載為6 日）16時
    許，甲○至賴柏偉位於臺北縣板橋市○○○路213 巷7 號之
    宏欣旅館306 號房租屋處時為警查獲（賴柏偉涉嫌施用毒品
    部分，檢察官另案偵查），並扣得其所有，供其施用第1級
    毒品所用之針筒1 支。
二、案經臺北縣政府警察局板橋分局報請臺灣板橋地方法院檢察
    署檢察官偵查起訴。
    理  由
一、上揭事實，業據被告甲○於警詢及本院準備程序、審理中坦
    承不諱（見臺灣板橋地方法院檢察署97年度毒偵字第786 號
    偵查卷第11頁、第52頁、本院97年4 月30日準備程序及簡式
    審判筆錄），並有針筒1 支扣案（見上開偵查卷第50頁），
    且被告為警查獲後所採集之尿液送檢驗結果，確呈嗎啡陽性
    反應，此有臺灣檢驗科技股份有限公司濫用藥物尿液檢驗報
    告1 紙在卷可憑（見上開偵查卷第58頁），足徵被告之任意
    性自白與事實相符。又被告前於91年間因施用毒品案件，經
    本院裁定送觀察、勒戒後，認有繼續施用毒品之傾向，改裁
    定送強制戒治，於91年12月13日停止強制戒治出所，92年2
    月15日強制戒治期滿，並由臺灣板橋地方法院檢察署檢察官
    於92年2 月27日以92年度戒毒偵字第69號為不起訴處分確定
    。又於93年間因施用毒品案件，經本院於93年5 月24日以93
    年度簡字第2067號判處有期徒刑4 月確定。復於93年間因施
    用毒品案件，經本院於94年2 月14日以93年度訴字第1905號
    判處有期徒刑1 年確定。上開2 罪接續執行，甫於94年1 月
    13日執行完畢。又於96年間因施用毒品案件，經本院於96年
    11月12日以96年度訴字第3415號判處有期徒刑10月，並經臺
    灣高等法院於97年2 月27日以97年度上訴字第76號判處上訴
    駁回確定（現執行中）。又於96年間因施用毒品案件，經本
    院於97年3 月28日以97年度訴字第580 號判處有期徒刑1 年
    2 月（尚未確定）等情，有臺灣高等法院被告前案紀錄表1
    份在卷可憑。是以，本案事證明確，被告施用第1 級毒品之
    犯行洵堪予認定，應予依法論處。
二、核被告甲○所為，係犯毒品危害防制條例第10條第1 項之施
    用第1 級毒品罪。被告持有第1 級毒品海洛因，既意在供己
    施用，其持有之低度行為應為施用之高度行為所吸收，不另
    論罪。又被告有如犯罪事實欄所述之論罪科刑及執行情形，
    有臺灣高等法院被告前案紀錄表可按，其於有期徒刑執行完
    畢後5 年內，故意再犯本件有期徒刑以上之罪，為累犯，應
    依刑法第47條第1 項之規定，加重其刑。爰審酌被告之素行
    非佳，前有多次施用毒品之犯行，仍不知悔悟，再次施用毒
    品，無視於毒品對於自身健康之戕害及國家對於杜絕毒品犯
    罪之禁令，兼衡其犯罪之動機、目的、手段，施用第1 級毒
    品戕害自身健康及其坦承犯行，犯後態度良好等一切情狀，
    量處如主文所示之刑，以資懲儆。
三、扣案之針筒1 支，為被告所有，且係供本件犯罪所用之物，
    業據被告於本院審理中供承不諱，爰依刑法第38條第1 項第
    2 款之規定併予宣告沒收。至於第1 級毒品海洛因1 包（驗
    餘淨重0.0065公克）、殘渣袋8 個，係同案被告賴柏偉所有
    或其他人丟棄於上開房間內，業據被告於本院審理中及同案
    被告賴柏偉於警詢中供承在卷，且並非本案之扣案證物，而
    係同案被告賴柏偉涉嫌違反毒品危害防制條例案件中之扣案
    證物，爰不併予宣告沒收銷燬，附此敘明。
四、本件經檢察官提起公訴，被告於準備程序中就被訴事實為有
    罪之陳述，經法官告知簡式審判程序之旨，並聽取公訴人、
    被告之意見後，本院合議庭裁定由受命法官獨任進行簡式審
    判程序，併予敘明。
據上論斷，應依刑事訴訟法第273 條之1 第1 項、第299 條第1
項前段，毒品危害防制條例第10條第1 項，刑法第11條前段、第
47條第1 項、第38條第1 項第2 款，判決如主文。
本案經檢察官郭季青到庭執行職務。
中    華    民    國    97    年    5     月    14    日
                  刑事第十九庭  法  官  曾正耀
以上正本證明與原本無異
如不服本判決應於送達後10日內向本院提出上訴狀
                                書記官  陳淑怡
中    華    民    國    97    年    5     月    14    日
附論罪科刑依據之法條：
毒品危害防制條例第10條第1項
施用第1 級毒品者，處6 月以上5 年以下有期徒刑。


司法院資訊處製作；財團法人民間司法改革基金會備份。
